Inventaris van het archief van de Bosbouwvoorlichtingsraad, 1958-1994
Nationaal Archief, Den Haag
Ministerie van Landbouw, Natuurbeheer en Visserij: Bosbouwvoorlichtingsraad
Bosbouwvoorlichtingsraad
1958-1994
5178
2.30 meter; 108 inventarisnummers.
Normale geschreven, getypte en gedrukte documenten, geen bijzondere handschriften.
Nationaal Archief, Den Haag
Bosbouwvoorlichtingsraad en zijn voorganger de Voorlopige Landelijke
Bosbouwvoorlichtingsraad, 1975-1993 (1955-1994).
Een groot deel van het archief bestaat uit vergaderstukken van de Bosbouwvoorlichtingsraad, voorts zijn er stukken van de Commissie Bosuitbreiding en documenten betreffende advisering over het initiatiefwetsontwerp Vermeend, Melkert en Van de Vaart om de deelname van particuliere beleggingsfondsen en burgers in de financiering van milieu, bos - en natuurbeleid te bevorderen.
Archiefvorming
Geschiedenis van de archiefvormer
De historische achtergronden en ontwikkelingen van de Bosbouwvoorlichtingsraad en zijn voorganger de Voorlopige Landelijke Bosbouwvoorlichtingsraad zijn uitgebreid beschreven in de volgende publicatie:
44 Bomen met beleid. Een institutioneel onderzoek naar actoren, taken en handelingen op het beleidsterrein bosbouw, 1945-1995 (samenstelling: drs. A.S. Fris; ISBN 90-74442-49-8), 's-Gravenhage 1997
.
Geschiedenis van het archiefbeheer
De verwerving van het archief
Het archief is krachtens bepalingen van de Archiefwet overgebracht.
Inhoud en structuur van het archief
13.03; 2.11
Selectie en vernietiging
Voor de selectie werd gebruik gemaakt van:
Selectielijst voor de neerslag van de handelingen van de minister van Landbouw, Natuurbeheer en Visserij binnen het beleidsterrein Bosbouw over de periode 1945-1995, 4 maart 1998/nr. 98.146.RWS/JW.
Het te bewaren bestand is overgebracht naar het Nationaal Archief.
Het te vernietigen bestand, 0,75 meter, is na verkregen toestemming afgevoerd conform het rijksoverheidscontract naar Van Gansewinkel Nederland BV en daar op de gebruikelijke manier vernietigd.
Ordening van het archief
Met een beleidsterrein wordt bedoeld een afgebakend onderwerp van overheidsbemoeienis, in dit geval dus Bosbouw. Op een beleidsterrein treden meerdere actoren handelend op. Een actor is een overheidsinstelling die bevoegd is zelfstandig op te treden (bijvoorbeeld een minister) binnen het beleidsterrein. Een handeling wordt door een actor verricht ter uitvoering van een taak of op grond van een wettelijke bevoegdheid
Aanwijzingen voor de gebruiker
Openbaarheidsbeperkingen
Volledig openbaar.
Materiële beperkingen
Andere toegang
Het archief was aanvankelijk beschreven in 5.044.5178: Institutionele Toegang op de gegevensbestanden van de Bosbouwvoorlichtingsraad en zijn voorganger de Voorlopige Landelijke Bosbouwvoorlichtingsraad m.b.t. het beleidsterrein Bosbouw over de periode 1958-1994.
Aanvraaginstructie
Openbare archiefstukken kunnen online worden aangevraagd en gereserveerd. U kunt dit ook via de terminals in de studiezaal van het Nationaal Archief doen. Om te kunnen reserveren dient u de volgende stappen te volgen:
U maakt een profiel aan op www.gahetna.nl, en logt vervolgens in
Via de archiefinventaris (alleen de beschrijvingen met rode nummers) selecteert u het gewenste archiefstuk door op de knop 'Reserveren' te klikken
In het volgende scherm geeft u aan op welke dag u het archiefstuk wilt inzien
Indien u zich bevindt in de studiezaal en een tafelnummer heeft ontvangen kunt u dit nummer vermelden. Als u geen tafelnummer heeft kunt u tafelnummer 777 laten staan
Vervolgens bevestigt u uw reservering door deze te versturen.
Verwant materiaal
Beschikbaarheid van kopieën
Beschrijving van de series en archiefbestanddelen
- Bosbouw, zorgdrager minister van Landbouw, Natuur en Voedselkwaliteit 1945-1995, 044
  - Het rapporteren inzake de bevindingen met betrekking tot de wenselijkheid en de mogelijkheid van bosuitbreiding (daarbij uitgaande van de onderwerpen in de taakomschrijving uiteengezet). 1992-1993, 16
    Actor: Commissie Bosuitbreiding
    Grondslag: Instellingsbeschikking Commissie Bosuitbreiding, 21 juli 1992.
    - Commissie Bosuitbreiding., 1991-1993; div. nrs
      Secretariaatsarchief
      - In- en samenstelling van de commissie, 1991-1992, 56
      - Ondersteunende werkzaamheden ten behoeve van het secretariaat, 1992, 58
      - Vergaderstukken, 1992, 62; pak
      - Ingekomen en uitgaande stukken, 1992-1993, 61; pak
        Met 19 kaarten, aan te vragen onder inv.nrs. 1000 - 1018
      - Nota Klimaatverandering en Nota Bos en Water, 1992, 60
      - Documentatie over de financiering van de bosuitbreiding, 1991, 63
      - Documentatie over bosbouwmaatregelen in de landbouw door de Europese Economische Gemeenschap, 1992, 59
  - Het uit eigener beweging de minister van advies dienen in voorlichtingszaken betreffende de bosbouw en de houtteelt. 1958-, 72
    Actor: Bosbouwvoorlichtingsraad en zijn voorganger de Voorlopige Landelijke Bosbouwvoorlichtingsraad
    Grondslag: Boswet (Stb. 1961, 256), art. 12.1.
    - In- en samenstelling van de Bosbouwvoorlichtingsraad., 1955-1993; 105; pak
    - Ingekomen stukken., 1972-1985; div. nrs
      - 1972-1978, 66; pak
      - 1979-1980, 77; pak
      - 1981-1982, 78; pak
      - 1983-1985, 79; pak
    - Het bevorderen van de samenwerking tussen bosbedrijven., 1976; 28
    - Vergaderstukken van de Bosbouwvoorlichtingsraad., 1976-1994; div. nrs
      - 1976 mei 13 - sep. 30 1976, 67
      - 1977 jan. 27 - apr. 28 1977, 68; pak
      - 1977 okt. 13 1977, 69; pak
      - 1978 feb. 23 1978, 70; pak
      - 1978 juni 29 - nov. 23 1978, 71; pak
      - 1979 feb. 15 1979, 72
      - 1979 juni 14 1979, 73; pak
      - 1979 nov. 15 1979, 74
      - 1980 juni 19 1980, 80
      - 1980 okt. 30 1980, 81
      - 1980 dec. 18 1980, 82
      - 1981 mrt. 26 1981, 83
      - 1981 mei 14 1981, 84
      - 1981 sep. 10 1981, 85
      - 1982 mrt. 18 1982, 86; pak
      - 1982 mei 27 1982, 87
      - 1982 juli 06 1982, 88
      - 1982 sep. 02 1982, 89
      - 1983 mei 11 1983, 90
      - 1983 sep. 15 1983, 91
      - 1983 dec. 12 1983, 92
      - 1984 mrt. 20 1984, 93
      - 1984 juni 26 1984, 94
      - 1984 sep. 04 1984, 95
      - 1984 dec. 17 1984, 96
      - 1985 jan. 25 1985, 97
      - 1985 feb. 22 1985, 98
      - 1985 apr. 26 1985, 99
      - 1985 mei 29 1985, 100
      - 1985 sep. 17 1985, 101
      - 1985 dec. 03 1985, 102
      - 1986 jan. 16 1986, 103
      - 1986 juni 17 - 1987 dec. 09 1986-1987, 104; pak
      - 1988 feb. 18 - juni 30 1988, 2
      - 1988 sep. 15 - okt. 05 1988, 3
      - 1988 dec. 07 1988, 4
      - 1989 feb. 16 - juni 08 1989, 5
      - 1989 aug. 28 - dec. 13 1989, 6
      - 1990 feb. 08 - juni 14 1990, 7
      - 1990 sep. 24 - dec. 13 1990, 8
      - 1991 feb. 21 - apr. 18 1991, 9
      - 1991 juni 20 - okt. 29 1991, 10
      - 1991 dec. 19 1991, 11
      - 1992 feb. 05 1992, 12
      - 1992 mrt. 24 1992, 13
      - 1992 juli 02 1992, 14
      - 1992 sep. 29 - nov. 19 1992, 15
      - 1993 jan. 21 - mrt. 18 1993, 16
      - 1993 juni 21 - nov. 18 1993, 17
      - 1994 jan. 13 - mrt. 17 1994, 18
    - Nota's over de verhouding tussen de Boswet en de Wet op de Ruimtelijke Ordening., 1977-1978; 30
    - Excursies en dienstreizen door leden van de Bosbouwvoorlichtingsraad., 1977-1991; 38, 39
      - 1977-1986, 38
      - 1988-1991, 39
    - Adviezen uitgebracht door de Bosbouwvoorlichtingsraad., 1978-1994; div. nrs
      - 1978-1986, 45
      - 1988-1989, 46
      - 1990, 47
      - 1991, 48
      - 1992, 49
      - 1993, 50
      - 1994, 51
    - Overleg over het subsidiestelsel in de bosbouw., 1987; 42
    - Advisering over het initiatiefwetsontwerp Vermeend, Melkert en Van der Vaart ter bevordering van de deelneming van particuliere beleggingsfondsen en burgers in de financiering van het milieu- en het bos- en natuurbeleid., 1987-1993; 41
    - Advisering over een voorstel van de Europese Commissie voor communautaire strategie en actie in de bosbouwsector., 1988-1989; 29
    - Vergaderstukken van de door de Bosraad ingestelde ad hoc Werkgroep Vitaliteit., 1988-1989; 31; pak
    - Uitgebrachte persberichten., 1988-1994; 52
    - Advies over het Nationaal Milieu Beleidsplan., 1989; 54
    - Jaarverslagen., 1989-1991; 53
    - Correspondentie met betrekking tot de huisvesting, het secretariaat en de administratie van de Bosbouwvoorlichtingsraad., 1990-1993; 32
    - Overleg met bewindslieden van Landbouw, Natuurbeheer en Visserij., 1990-1993; 43
    - Vergaderstukken van de Voorbereidingscommissie van de Bosraad., 1990-1994; div. nrs
      - 1990 sep. 04 1990, 20
      - 1991 jan. 15 - mrt. 08 1991, 21
      - 1992 jan. 16 - juni 18 1992, 22; pak
      - 1992 sep. 02 - okt. 30 1992, 23
      - 1993 mrt. 01 - juni 08 1993, 24
      - 1993 aug. 30 - 1994 mrt. 28 1993-1994, 25
    - Onderzoek naar de externe adviesstructuur op de beleidsterreinen natuur, bos, landschap en fauna., 1991-1994; 36; pak